【裁判字號】    89,簡上,52
【裁判日期】    891123
【裁判案由】    過失傷害
【裁判全文】
臺灣雲林地方法院刑事判決                          八十九年度簡上字第五二號
    上 訴 人  臺灣雲林地方法院檢察署檢察官
    被    告  丙○○
右列上訴人因過失傷害案件，不服本院虎尾簡易庭八十九年度虎交簡字第八一號中華
民國八十九年七月二十七日第一審判決（聲請簡易處刑案號：臺灣雲林地方法院檢察
署八十九年度偵字第一一六八號）提起上訴，本院管轄第二審之合議庭判決如左：
    主  文
原判決撤銷。
丙○○因過失傷害人，處拘役伍拾日，如易科罰金，以佰元折算壹日。
    事  實
一、丙○○於民國（下同）八十八年十二月四日上午七時三十五分許，在駕駛車號Ｕ
    Ｎ－九一一五號自用小客車，沿省道一六五號公路由西往東方向行駛，途經雲林
    縣崙背鄉○○村○○路口欲左轉進入大有村時，原應注意車輛行至無號誌之交岔
    路口，轉彎車應暫停讓直行車先行，且依當時天候晴、日間有自然光、路面乾燥
    無缺陷、無障礙物及視距良好之情狀，並無不能注意之情事，竟疏未注意對向車
    道有乙○○騎乘車號ＭＨＸ－二一三號重型機車沿省道一五六號公路由東往西方
    向直行而來，貿然左轉，而乙○○行至上開大有路口時，亦疏未注意行經無號誌
    之交岔路口應減速慢行作隨時停車之準備，見丙○○左轉煞避不及，致乙○○騎
    乘之機車車頭撞及丙○○所駕駛之小客車右前輪葉子板後，乙○○人、車倒地，
    並因而受有頭部外傷併腦震盪、暫時失去意識、暈眩等傷害。丙○○於肇事後向
    接獲報案前來現場處理之雲林縣警察局西螺分局四湖派出所警員甲○○自首而接
    受裁判。
二、乙○○訴由雲林縣警察局西螺分局報請臺灣雲林地方法院檢察署檢察官聲請簡易
    判決處刑。
    理  由
一、訊據被告丙○○固坦承告訴人所騎機車於右揭時地撞上被告自小客車之右前輪葉
    子板致告訴人受傷之事實，惟矢口否認有何過失傷害之犯行，並辯稱：我看沒車
    自對向駛來才左轉的，當時告訴人跟在一台小貨車旁，我沒有看到他，後來他突
    然騎的比小貨車快，才撞上我的云云。然查：右揭犯罪事實，迭據告訴人先後在
    警訊、偵查及本院審理中指訴歷歷，並有道路交通事故調查報告表、車禍現場及
    車輛照片四幀在卷可憑，而告訴人因本件車禍受有如事實欄所示之傷害，亦有診
    斷證明書一紙附卷足稽。且參以被告小貨車葉子板之損壞程度，告訴人機車車速
    亦非極高，又現場道路無障礙物視距良好，是被告不難發現告訴人機車直行自對
    向車道而來。倘如被告所辯確有一台小貨車擋住告訴人機車，則告訴人應係沿路
    面偏邊線位置行駛始無法讓被告察覺，然參諸卷附現場及車輛照片，告訴人之機
    車倒於西向車道路面中央之位置，足見告訴人係在西向車道路面中央與被告小客
    車發生碰撞，則告訴人之機車應無沿路面邊線行駛而與被告小客車在路面中央發
    生碰撞之理。再參以被告於警訊、偵查時均未提及有何小貨車擋住告訴人之機車
    ，證人即現場處理警員甲○○又到庭證稱：被告肇事後並未陳述有何小貨車擋住
    告訴人機車之情事，是被告在本庭翻異前供，洵屬脫免罪責之詞，不足採信。按
    車輛行至無號誌之交岔路口，轉彎車應暫停讓直行車先行，道路交通安全規則第
    一百零二條第一項第二款定有明文。依當時現場狀況，並無不能注意之情事，被
    告見告訴人機車直行而來，竟貿然左轉以致肇事，其過失之咎，委難辭卸。本件
    肇事責任業經台灣省嘉雲區車輛行車事故鑑定委員會鑑定結果，亦同此見解，有
    該委員會八十九年五月二十九日嘉鑑字第八九０三七０號函附鑑定意見書一紙在
    卷可參。被害人雖亦疏未注意汽車行經無號誌之交岔路口應減速慢行，作隨時停
    車之準備而同有過失，惟此並不影響被告過失責任之成立。本件事證明確，被告
    之過失傷害犯行，洵堪認定。
二、核被告所為，係犯刑法第二百八十四條第一項前段之過失傷害罪。被告於肇事後
    ，其犯罪未發覺前，向前往車禍現場處理之雲林縣警察局西螺分局四湖分駐所警
    員甲○○坦承肇事自首，業據證人甲○○到庭證述屬實，應依刑法第六十二條前
    段之規定減輕其刑。原審認被告罪證明確，因予論罪科刑，固非無見。惟查原判
    決疏未審究被告係自首而予以減刑，尚有未洽，應由本院將原判決予以撤銷改判
    。爰審酌被告素行良好，過失程度非高，告訴人亦與有過失，告訴人所受傷害為
    頭部外傷併腦震盪等傷害及告訴人因要求二十二萬元致無法和解等一切情狀，量
    處拘役五十日，併諭知易科罰金之折算標準，以資懲儆。
據上論斷，應依刑事訴訟法第四百五十五條之一第三項、第三百六十九條第一項前段
、第三百六十四條、第二百九十九條第一項前段，刑法第二百八十四條第一項前段、
第四十一條、第六十二條前段，罰金罰鍰提高標準條例第一條前段、第二條，判決如
主文。
本案經檢察官王淑月到庭執行職務。
中      華      民      國      八十九    年    十一    月    二十三    日
                                            臺灣雲林地方法院刑事第二庭
                                                審判長法官  紀  文  勝
                                                      法官  倪  彰  鴻
                          法官  趙  思  芸
右正本證明與原本無異。
不得上訴。
                                                    書記官  王  淑  美
中      華      民      國      八十九    年    十一    月    二十三    日
刑法第二百八十四條第一項
  因過失傷害人者，處六月以下有期徒刑、拘役或五百元以下罰金，致重傷者，處一
  年以下有期徒刑、拘役或五百元以下罰金。


司法院資訊處製作；財團法人民間司法改革基金會備份。
